臺灣板橋地方法院刑事判決　　　　　　　　　　　　　九十年度易字第三四八一號
　　公　訴　人　臺灣板橋地方法院檢察署檢察官
　　被　　　告　甲○○
右列被告因違反毒品危害防制條例案件，經檢察官提起公訴（九十年度偵字第二三四
三號），本院判決如左：
    主  文
甲○○施用第二級毒品，處有期徒刑拾月。扣案之第二級毒品安非他命壹拾壹包（淨
重計玖公克）均沒收銷燬。
    事  實
一、甲○○曾於民國（下同）八十八年間，因施用第二級毒品安非他命案件，經依本
    院八十八年度毒聲字第五八０九號裁定送觀察、勒戒，認無繼續施用毒品傾向，
    由臺灣板橋地方法院檢察署檢察官於八十八年十一月九日以八十八年度毒偵字第
    五七八、八九一號為不起訴處分確定，八十九年間，復因施用第一級毒品海洛英
    及第二級毒品安非他命案件，經依本院八十九年度毒聲字第二二一二號裁定送觀
    察、勒戒，俟認有繼續施用毒品傾向，再依本院八十九年度毒聲字第二七七七號
    裁定送入戒治處所施以強制戒治，同時由臺灣板橋地方法院檢察署檢察官提起公
    訴，經本院判處有期徒刑八月（施用第一級毒品部分）及四月（施用第二級毒品
    部分），暨定其應執行刑為有期徒刑十月確定（嗣自九十年七月二十四日起入監
    服刑，指揮書執行完畢日期為九十一年五月二十三日），迨九十年三月五日，經
    本院以九十年度聲字第九九０號裁定停止其上開戒治付保護管束，並於同年四月
    十六日出所後，猶不知悛悔，另基於施用第二級毒品安非他命之犯意，於九十年
    五月二十六日凌晨二時八分許向前回溯九十六小時內（扣除自九十年五月二十五
    日晚間六時四十分為警逮捕時起迄翌日凌晨二時八分警方採集其尿液檢體時止之
    不可能施用安非他命時間）之某時點，在不詳地點，施用第二級毒品安非他命一
    次，嗣於九十年五月二十五日晚間六時四十分許，為警循線在臺北縣新莊市○○
    街九五巷一號二樓內查獲，並扣得其用餘持有之第二級毒品安非他命十一包（淨
    重計九公克）。甲○○三犯施用第二級毒品安非他命案件，嗣乃由臺灣板橋地方
    法院檢察署檢察官向本院聲請以九十年度毒聲字第三四七五號裁定令入戒治處所
    施以強制戒治。
二、案經臺北縣警察局海山分局報請臺灣板橋地方法院檢察署檢察官偵查起訴。
      理  由
一、訊據被告甲○○矢口否認右揭犯行，辯稱：伊並未吸食安非他命，扣案之安非他
    命亦係友人放入伊口袋內者云云。惟查：安非他命經吸食入人體後，其代謝之平
    均可檢出時限約為九十六小時，此為本院職務上已知之事項，本案被告為警查獲
    後，於九十年五月二十六日凌晨二時八分許所採集之尿液檢體，經先後送請臺北
    縣政府衛生局及法務部調查局鑑驗結果，均呈安非他命類陽性反應，有臺北縣政
    府衛生局九十年六月六日北衛檢字第三四九五六號尿液煙毒檢驗成績書影本一份
    及法務部調查局九十年十二月四日（九０）陸（一）字第九００七八八六五號檢
    驗通知書一份附卷可稽，足徵被告於上開採集尿液檢體時向前回溯九十六小時內
    （須扣除自九十年五月二十五日晚間六時四十分為警逮捕時起迄翌日凌晨二時八
    分警方採集其尿液檢體時止之不可能施用安非他命時間）之某時點曾施用第二級
    毒品安非他命，否則其尿液檢體中殊無檢驗出呈安非他命陽性反應之可能，從而
    ，自堪認被告於九十年五月二十六日凌晨二時八許向前回溯九十六小時內（扣除
    上述不可能施用安非他命時間）之某時點確有施用第二級毒品安非他命之行為，
    此外，復有扣案之第二級毒品安非他命十一包暨卷附之毒品初驗報告單影本一紙
    可資佐證，益徵被告前開辯解，純屬事後圖卸推托之詞，要無足採。次查被告先
    前如事實欄所載，因施用第二級毒品安非他命案件，經依本院八十八年度毒聲字
    第五八０九號裁定送觀察、勒戒，認無繼續施用毒品傾向，由臺灣板橋地方法院
    檢察署檢察官於八十八年十一月九日以八十八年度毒偵字第五七八、八九一號為
    不起訴處分確定，於五年內，再犯施用第一級毒品海洛英及第二級毒品安非他命
    案件，經依本院八十九年度毒聲字第二二一二號裁定送觀察、勒戒，認有繼續施
    用毒品傾向，即依本院八十九年度毒聲字第二七七七號裁定送入戒治處所施以強
    制戒治，迄九十年四月十六日，依本院以九十年度聲字第九九０號裁定停止戒治
    付保護管束出所後，復於九十年五月二十六日凌晨二時八許向前回溯九十六小時
    內之某時點施用第二級毒品安非他命一次，經警查獲，再由臺灣板橋地方法院檢
    察署檢察官向本院聲請以九十年度毒聲字第三四七五號裁定令入戒治處所施以強
    制戒治等節，有前揭案件之不起訴處分書一份（法學資料檢索列印本）、起訴書
    一份（法學資料檢索列印本）、本院九十年度毒聲字第三四七五號裁定一份、被
    告在監在押查詢資料一份、臺灣高等法院被告全國前案紀錄表一份、臺灣高等法
    院檢察署刑案紀錄簡覆表一份附卷足憑，被告三犯施用第二級毒品罪，與毒品危
    害防制條例第二十條第三項前段之規定相符，殆無疑問。綜上所述，本件事證已
    臻明確，被告犯行洵堪認定。
二、查安非他命為毒品危害防制條例第二條第一項第二款明定之第二級毒品，核被告
    所為，係犯同條例第十條第二項之施用第二級毒品罪；其施用前、後持有第二級
    毒品安非他命之低度行為，應為其施用之高度行為所吸收，不另論罪。爰審酌被
    告前經二度觀察、勒戒暨強制戒治，仍未戒斷其施用毒品之惡習，並參酌其犯罪
    之動機、目的、手段、所生戕害其身心情形及犯罪後猶飾詞矯辯態度不佳等一切
    情狀，量處如主文所示之刑，並諭知易科罰金之折算標準，以資懲儆。
三、扣案之安非他命十一包（淨重計九公克）係查獲之毒品，雖被告矢口否認為其所
    有之物，然本件被告係於其施用第二級毒品安非他命後之九十六小時內為警查獲
    一節，已如上述，參諸其於警訊時自承該等安非他命均為其所有之物等語（參見
    偵查卷第九頁背回），堪認該等安非他命確係被告用餘持有之毒品，屬毒品危害
    防制條例第十八條第一項前段所定之「查獲之毒品」，殆無疑問，爰依該條項規
    定為沒收銷燬之諭知。
四、本案被告為警查獲後所採集之上開尿液檢體，嗣經本院依職權送請法務部調查局
    覆驗結果，除呈安非他命陽性反應外，雖亦呈嗎啡陽性反應（參見上開該局檢驗
    通知書），惟此部分未經公訴人提起公訴，質諸被告亦供陳其並未施用海洛英等
    語，足見被告此部分所涉之施用第一級毒品海洛英犯行，與前開起訴論罪之施用
    第二級毒品安非他命犯行，並無何等裁判上一罪關係，尚非原起訴效力所及，本
    院自不得併予審究，應由檢察官另行偵辦，附此說明。
據上論斷，應依刑事訴訟法第二百九十九條第一項前段，毒品危害防制條例第十條第
二項、第十八條第一項前段，判決如主文。
本案經檢察官簡美慧到庭執行職務
中      華      民      國      九十一      年     一     月     四     日
                                        臺灣板橋地方法院刑事第二庭
                                            法  官  王  屏  夏
右正本證明與原本無異。
如不服本判決，應於判決送達後十日內，向本院提出上訴狀。
                                            書記官  楊  璧  華
中      華      民      國      九十一      年     一     月     四     日
附錄本案論罪科刑法條全文：
毒品危害防制條例第十條：
施用第一級毒品者，處六月以上五年以下有期徒刑。
施用第二級毒品者，處三年以下有期徒刑。
